【裁判字號】    99,交上訴,115
【裁判日期】    990809
【裁判案由】    公共危險
【裁判全文】
臺灣高等法院刑事判決             99年度交上訴字第115號
上  訴  人
即  被  告  甲○○  32歲民.
上列上訴人因公共危險案件，不服臺灣桃園地方法院99年度交訴
字第14號，中華民國99年8月6日第一審判決（起訴案號：臺灣桃
園地方法院檢察署99年度偵字第1283號），提起上訴，本院判決
如下：
    主  文
上訴駁回。
    理  由
一、按「不服地方法院之第一審判決而上訴者，應向管轄第二審
    之高等法院為之。上訴書狀應敘述具體理由」「上訴書狀未
    敘述上訴理由者，應於上訴期間屆滿後20日內補提理由書於
    原審法院。逾期未補提者，原審法院應定期間先命補正」「
    第二審法院認為上訴書狀未敘述理由或上訴有第362條前段
    之情形者，應以判決駁回之。但其情形可以補正而未經原審
    法院命其補正者，審判長應定期間先命補正」刑事訴訟法第
    361條、第367條，分別定有明文。是敘明不服第一審判決之
    具體理由，為提起第二審上訴之法定要件。而所謂敘述具體
    理由，必以依據卷內訴訟資料或提出新事證，憑此指摘或表
    明第一審判決有採證認事、用法或量刑等足以影響判決本旨
    之不當或違法情形之存在，構成應予撤銷改判之具體事由，
    始克當之（例如：依憑證據法則具體指出所採證據何以不具
    證據能力，或依憑卷證資料，明確指出所為證據證明力之判
    斷如何違背經驗、論理法則）。倘僅泛言原判決認定事實錯
    誤、違背法令、量刑失之過重或輕縱，未依上揭意旨指出具
    體事由，或形式上雖已指出具體事由，然該事由縱使屬實，
    亦不足以認為原判決有何不當或違法者（例如：對不具有調
    查必要性之證據，法院未依聲請調查亦未說明理由，或援用
    證據不當，但除去該證據仍應為同一事實之認定），皆難謂
    係具體理由。方得與第二審上訴制度旨在請求第二審法院撤
    銷、變更第一審不當或違法之判決，以實現個案救濟之立法
    目的相合（最高法院97年度台上字第892號判決意旨參照）
    。故上訴人之上訴書狀或補提之上訴理由書，雖敘述上訴理
    由，倘未具體敘述第一審判決有何上述違法、不當情形，既
    與未敘述具體理由無異，其上訴即不符合上訴之法定要件。
二、原審判決上訴人即被告甲○○駕駛動力交通工具肇事，致人
    死亡而逃逸，處有期徒刑5月，並諭知易科罰金之標準。上
    訴人不服原審判決而提起上訴，上訴意旨略以:該判決昧於
    事實，且任意推定犯罪事實，難令被告甘服云云。
三、經查:原判決依憑被告之陳述、桃園縣政府警察局蘆竹分局
    交通事故紀錄（通報）單、道路交通事故現場圖、道路交通
    事故調查報告表(一)、(二)、道路交通事故照片、敏盛綜合醫院
    診斷證明書、臺灣桃園地方法院檢察署相驗屍體證明書、桃
    園縣政府警察局蘆竹分局刑案現場勘察報告、臺灣省桃園縣
    區車輛行車事故鑑定委員會98年8月28日桃縣行字第0985202
    896號函檢送之桃縣鑑980548案鑑定意見書、臺灣省車輛行
    車事故覆議鑑定委員會98年10月12日覆議字第098620373 號
    函、卷附照片等證據，認定上訴人有駕駛動力交通工具肇事
    ，致人死亡而逃逸之犯行，已於理由內，詳述其調查證據之
    結果及取捨證據認定之理由，從形式上觀察，於法尚無不合
    。而本件上訴理由並未依據卷內既有訴訟資料，具體指出或
    表明原判決有何採證、認識、用法等足以影響判決本旨之不
    當或違法之理由，僅泛稱原判決昧於事實等語，自難認已敘
    明具體之上訴理由。揆之首揭說明，其上訴為不合法律上之
    程式，應予駁回，並不經言詞辯論為之。
四、據上論斷，應依刑事訴訟法第367條前段、第372條，判決如
    主文。
中    華    民    國    99    年    8     月    9     日
                  刑事第二十二庭審判長法  官  郭雅美
                                      法  官  李麗珠
                                      法  官  洪于智
以上正本證明與原本無異。
如不服本判決，應於收受送達後10日內向本院提出上訴書狀，其
未敘述上訴之理由者並得於提起上訴後10日內向本院補提理由書
（均須按他造當事人之人數附繕本）「切勿逕送上級法院」。
                                      書記官  強梅芳
中    華    民    國    99    年    8     月    10    日

司法院資訊處製作；財團法人民間司法改革基金會備份。
